---
title: "Analyse"
author: "Célina"
date: "08/03/2024"
output:
  word_document: default
  pdf_document: default
---

```{r setup, include=FALSE}
library(readxl)
Bases <- read_excel("C:\\Users\\CELINA\\Desktop\\Base.xlsx")
knitr::opts_chunk$set(echo = FALSE)
```

# Analyse statistique descriptive

## Introduction

Ce rapport présente une analyse statistique descriptive des données de la base de données. Nous examinerons les caractéristiques des variables numériques et catégorielles, ainsi que les relations potentielles entre certaines variables.

##    Résumé des variables

###         Variables numériques

####            Âge

Le tableau ci-dessous présente un résumé de la variable `âge` :


```{r Bases, echo=TRUE}
summary(Bases$Âge)
```


####            Moyenne

Le tableau ci-dessous présente un résumé de la variable `moyenne` :
  
```{r echo=TRUE}
summary(Bases$Moyenne)
```

###         Variables catégorielles

Les tableaux ci-dessous présentent les fréquences des variables catégorielles :

####            Variable Classe 
```{r}
table(Bases$Classe)
```

####            Variable Pays
```{r}
table(Bases$Pays)
```

####            Variable Ville
```{r}
table(Bases$Ville)
```

####            Variable Ethnie
```{r}
table(Bases$Ethnie)
```

####            Variable Boursier
```{r}
table(Bases$Boursier)
```

####            Variable Riche
```{r}
table(Bases$Riche)
```

####            Variable Malade
```{r}
table(Bases$Malade)
```

####            Variable Voyage
```{r}
table(Bases$Voyage)
```

####            Variable Apte
```{r}
table(Bases$Apte)
```

##    Tests du khi-deux

###         Relation entre la moyenne et le pays

Nous avons effectué un test du khi-deux pour examiner la relation entre la moyenne et le pays :
  
```{r}
resultat_test_moyenne_pays <- chisq.test(Bases$Moyenne, Bases$Pays)
resultat_test_moyenne_pays
```

###         Relation entre la variable apte et la situation matrimoniale

Nous avons également effectué un test du khi-deux pour examiner la relation entre la variable `apte` et riche :

```{r}
resultat_test_apte_situation_matrimoniale <- chisq.test(Bases$Apte, Bases$Riche)
resultat_test_apte_situation_matrimoniale
```

##    Conclusion

L'analyse statistique descriptive des données révèle des informations intéressantes sur les caractéristiques de notre échantillon. Les tests du khi-deux suggèrent qu'il existe des relations significatives entre certaines variables, ce qui pourrait être exploré plus en détail dans des analyses futures.